Inventaris van de archieven van de Raadadviseurs bij het Ministerie van Justitite, 1945-1965
Nationaal Archief, Den Haag
- MR. P. EIJSSEN, 3
  - Handelsrecht, 3.1
    - Stukken betreffende arbitrage in handelszaken, opgemaakt in het kader van het lidmaatschap van de gelijknamige Subcommissie van de Beneluxcommissie voor eenmaking van het recht., 1958-1965; 211-214; 3 pakken en 1 omslag
      In 1961 waarschijnlijk overgenomen door mr. H.E. Scheffer (vanaf 01-01-1961 in dienst), daar in inv. nr 213 ook door hem vanaf dat jaar ontvangen stukken zijn aangetroffen.
      - 1958 - 1959, 211
      - 1960, 212
      - 1961 - 1963, 213
      - 1964 - 1965, 214; omslag
  - Zeerecht, 3.2
    - Stukken betreffende de voorbereiding van de ontwerprapporten inzake het zeerecht., 1955-1957; 215; omslag
      Ontvangen en opgemaakt als lid van de Adviescommissie inzake Volkenrechtelijke Vraagstukken.
- MR. J.P. HOOYKAAS, 4
  Zie afzonderlijke inventaris; toegangsnummer: 2.09.56
- MR. L.H.C. HULSMAN, 5
  - Militair strafrecht, 5.1
    - Stukken betreffende het adviseren van de minister over herzieningen van de militaire strafwetgeving., 1952-1963; 216-217; 2 pakken
      Achtereenvolgens waren de heren mrs. B.H. Kazemier, W. Duk, A.D. Belinfante, W.J. van Eijkeren lid van de Commissie tot Herziening van de Militaire Strafrechtspleging (= Commissie Doornbos); mr. L.H.C. Hulsman schijn de hele beschreven periode lid te zijn geweest.
      - 1952 - 1959, 216
      - 1960 - 1963, 217
    - Stukken betreffende het adviseren van de minister inzake het wetsontwerp gewetensbezwaren militairen., 1954-1960; 218; omslag
  - Ambtenarenrecht, 5.2
    - Stukken betreffende deelname aan de interdepartementale werkgroep inzake Rechtspositie Ambtenaren Nederlands Nieuw-Guinea., 1960-1961; 219; omslag
      Archief van de gelijknamige Interdepartementale Werkgroep bij BZK.
- MR. M.B.H. KAZEMIER, 6
  - Internationaal strafrecht, 6.1
    - Stukken betreffende het formuleren van de beginselen van internationaal recht en de voorbereiding van een lijst van misdaden tegen de vrede en de veiligheid van de mensheid in het kader van de Commissie voor Internationaal Recht., 1949-1950; 220; omslag
    - Stukken betreffende het voorbereiden van het statuut voor een Internationaal Crimineel Hof in het kader van het Committee on International Criminal Jurisdiction., 1951-1952; 221; omslag
- MR. T. KOOPMANS, 7
  - Internationale verdragen, 7.1
    - Stukken betreffende het adviseren van de minister inzake vraagstukken die verband houden met de overgang van grensgebieden, in het bijzonder Elten en Tudderen., 1959-1960; 222-224; 3 pakken
      - 1959, mei - aug., 222
      - 1959, sep. - dec, 223
      - 1960, 224
  - Zeerecht, 7.2
    - Stukken betreffende de aanpassing van diverse wettelijke bepalingen in het kader van de uitvoering van het Verdrag nopens de beperking van aansprakelijkheid van eigenaren van zeeschepen., 1959-1964; 225; omslag
- MR. DR. A. MULDER, 8
  - Strafrecht, 8.1
    - Stukken betreffende de voorbereiding van een Algemene Maatregel van Bestuur inzake het in handen van de politie leggen van de afhandeling van boetes., 1958-1961; 226; pak
      Mr. dr. Mulder was voorzitter van de Commissie tot Voorbereiding van een Algemene Maatregel van Bestuur ter Uitvoering van art. 74 bis Wetboek van Strafrecht.
  - Zuivering, 8.2
    - Stukken betreffende het adviseren van de minister inzake het beleid ten aanzien van de herbenoeming van ingevolge het Zuiveringsbesluit ontslagen notarissen., 1952-1960; 227; pak
      Mr. dr. Mulder was in 1952 hoofd van de 8e Afdeling, vanwege welke functie hij lid was van de Commissie die zich bezighield met de in de beschrijving genoemde materie. Vanaf 1957 komt hij in de stukken voor als Raadadviseur.
      Dossier bevat persoonsgebonden vertrouwelijke informatie.
      Openbaarheid beperkt tot 1 januari 2025
- MR. H.E. SCHEFFER, 9
  - Internationale samenwerking, 9.1
    - Stukken betreffende het adviseren van de staatssecretaris inzake het beroep tegen het niettigverklaren van de beschikking 18-59 van 18 februari 1959 aangaande de openbaarmaking of kennisgeving aan de Hoge Autoriteit van de schalen, vrachtprijzen en tariefbepalingen toegepast in het voor rekening van derden binnen de Europese Gemeenschap verrichte wegvervoer van kolen en staal., 1959-1961; 228; omslag
  - Rechtspersonen, 9.2
    - Stukken betreffende het adviseren van de minister inzake de ontwerpen van rijkswet zetelverplaatsing van rechtspersonen., 1961-1965; 229; pak
    - Stukken betreffende het adviseren van de minister inzake de voorbereiding van het EEG-verdrag inzake onderlinge erkenning van vennootschappen en rechtspersonen., 1962-1964; 230; pak
    - Stukken betreffende het adviseren van de minister inzake de voorbereiding van een EEG-overeenkomst inzake de erkenning van vennootschappen en rechtspersonen in geval van zetelverplaatsing in het kader van het Verdrag van Rome., 1962-1965; 231; omslag
  - Kernenergie, 9.3
    - Stukken betreffende de voorbereiding en de totstandkoming van het Verdrag tot aanvulling van het Verdrag van Parijs (29 juli 1960) inzake de wettelijke aansprakelijkheid op het gebied van de kernenergie (Brussel, 31 juli 1963)., 1962-1963; 232; omslag
    - Stukken betreffende het deelnemen aan de internationale conferentie van de Internationale Organisatie voor Atoomenergie op 29 april 1963 te Wenen op het gebied van de wettelijke aansprakelijkheid voor nucleaire schade., 1962-1963; 233; omslag
    - Stukken betreffende de voorbereiding van de ondertekening van de aanvullende protocollen bij het Verdrag van Parijs en het Aanvullend Verdrag van Brussel inzake wettelijke aansprakelijkheid op het gebied van de kernenergie., 1963-1965; 234; omslag
    - Stukken betreffende het adviseren van de minister inzake het wetsontwerp houdende regelen inzake de wettelijke aansprakelijkheid op het gebied van de kernenergie., 1963-1965; 235; pak
  - Zeerecht, 9.4
    - Stukken betreffende de voorbereiding van een Verdrag inzake de aansprakelijkheid van exploitanten van atoomschepen., 1957-1962; 236-237; 2 pakken
      Mr. Scheffer werkte aanvankelijk bij het Ministerie van Verkeer en Waterstaat; hij nam waarschijnlijk zijn stukken mee naar het Ministerie van Justitie toen hij daar in januari 1961 in dienst kwam.
      - 1957 - 1961, 236
      - 1961 - 1962, 237
    - Stukken betreffende het adviseren van de minister inzake het ontwerp van het Verdrag inzake de aansprakelijkheid van exploitanten van atoomschepen (Diplomatieke Zeerechtconferentie te Brussel 1961 en 1962)., 1961-1962; 238; pak
- MR. L. DE VRIES, 10
  - Ambtenarenrecht, 10.1
    - Stukken ontvangen en opgemaakt in het kader van het lidmaatschap van de Staatscommissie van advies inzake de status van ambtenaren, o.a. inzake het stakingsrecht voor ambtenaren., 1956-1958; 239; omslag
  - Arbeidsrecht, 10.2
    - Stukken ontvangen en opgemaakt in het kader van het lidmaatschap van de Werkgroep Uitlening Arbeidskrachten., 1961-1962; 240; omslag
  - Bescherming intellectuele eigendom, 10.3
    - Stukken ontvangen en opgemaakt in het kader van het lidmaatschap van de Commissie Wijziging Octrooiverleningprocedure., 1954-1958; 241; omslag
  - Staatseigendom, 10.4
    - Stukken betreffende het adviseren van de minister van Financiën inzake het ontwerp van een contract voor de uitgifte in erfpacht van gronden in de IJsselmeerpolders., 1950-1954; 242; omslag
    - Stukken betreffende het adviseren van de minister inzake het wetsontwerp tot wijziging van de Wet op de vervreemding van landbouwgronden., 1954-1958; 243; pak
    - Stukken ontvangen en opgemaakt in het kader van het lidmaatschap van de Subcommissie juridische vraagstukken van de Commissie van advies inzake de uitgifte van domeingronden., 1956; 244; omslag
    - Stukken ontvangen en opgemaakt in het kader van het lidmaatschap van de Staatscommissie inzake het Kadaster., 1957-1964; 245; omslag